臺灣臺北地方法院民事判決　九十一年度訴字第五六五六號
　　原　　　告　彰化商業銀行股份有限公司
　　法定代理人　丙○○
　　訴訟代理人　甲○○
　　被　　　告　乙○○
　　　　　　　　丁○○
右當事人間清償借款等事件，本院判決如左：
    主    文
被告應連帶給付原告新台幣壹佰玖拾貳萬陸仟柒佰陸拾元，及如附表所示之利息、違
約金。
訴訟費用由被告連帶負擔。
    事      實
甲、原告方面：
  一聲明：如主文所示。
  二陳述：
    (一)被告乙○○於民國八十八年八月廿七日邀同被告丁○○為連帶保證人，向原告
      借款新台幣（下同）一百卅五萬元，借款期間約定自八十八年九月十五日至一
      ０八年九月十五日止，約定寬限期限為卅六個月，同時約定寬限期內依借款金
      額按月繳付利息，寬限期滿後以每一個月為一期，共分二０四期，按期於當月
      十五日平均攤還本息，借款利息約定按年息百分之七計付，另借款七十七萬元
      ，約定借款期間自八十八年九月十五日起至九十五年九月十五日止，以每一個
      月為一期，共分八十四期，按期於當月十五日平均攤還本息，並約定未按期攤
      還本息時，除按原借款利率給付遲延利息外，並自約定攤還日起，其逾期清償
      在六個月以內償還時，按原借款利率之一成加付違約金，逾期在六個月以上者
      ，其超過六個月部分按原借款利率之二成加付違約金。
    (二)詎前開借款，自九十年十一月十六日未依約繳付利息及本金，目前結欠本金一
      百九十二萬六千七百六十元及如附表所示之利息及違約金，依借據約定事項一
      般條款第三條及第四條約定，貸款如有一期未能按期還本付息時，其所負一切
      債務即視為全部到期，現被告乙○○已逾期未付本息，迭經催討均置之不理，
      又被告謝輝龍係連帶保證人，應負連帶清償責任。
  三證據：提出借據暨約定事項、放款帳戶資料表各二份為證。
乙、被告乙○○方面：對原告請求之金額沒有意見，但目前沒有能力清償。
丙、被告丁○○方面：我是乙○○借款的連帶保證人，對原告請求之金額沒有意見。
    理      由
一依借據約定事項一般條款第十四條約定，兩造合意由本院為第一審管轄法院，本院
  有管轄權。
二原告主張之事實，業據其提出借據暨約定事項、放款帳戶資料表為證，核屬相符，
  又被告到場未表爭執，應認原告主張之事實為真實。
三按借用人應於約定期間內，返還與所借用物種類、品質、數量相同之物。又稱保證
  者，謂當事人約定，一方於他方之債務人不履行債務時，由其代負履行責任之契約
  ；又保證債務，除契約另有訂定外，包含主債務之利息、違約金、損害賠償及其他
  從屬於主債務之負擔；另連帶債務之債權人，得對債務人中之一人或數人或全體同
  時或先後請求全部或一部之給付；民法第四百七十八條、第七百三十九條、第七百
  四十條、第二百七十三條第一項分別定有明文。本件原告主張被告乙○○未依約償
  還借款，而為連帶保證人之被告丁○○亦未履行保證責任，依前開規定，被告應負
  連帶清償之責。
四從而，原告依消費借貸及連帶保證契約請求被告連帶給付借款一百九十二萬六千七
  百六十元，及如附表所示之利息、違約金，為有理由，應予准許。
五結論：本件原告之訴為有理由，依民事訴訟法第八十五條第二項，判決如主文。
中　　　華　　　民　　　國　　　九十一　　　年　　十二　　月　　十三　　日
　　　　　　　　　　　　　　　　　　　　民事第五庭法　　　官　周美雲
右為正本係照原本作成
如對本判決上訴，須於判決送達後廿日內向本院提出上訴狀
中　　　華　　　民　　　國　　　九十一　　　年　　十二　　月　　十七　　日
　　　　　　　　　　　　　　　　　　　　　　　　　法院書記官　王宜玲
